# 合并报表层面是否确认递延所得税资产

提问人：Ryan_q 时间：2022-04-04 22:10:53
@chenyiwei，陈版主，有疑问请教：
合并层面的递延所得税资产是否需要考虑企业未来期间将会有足够的应纳税所得额时，如果是，此时考虑的企业是子公司?
我的理解：
似乎到了合并层面已经不存在法人主体概念，此时的确认目的更多是让合并报表保持与个别报表处理上的一致？
例如：收购子公司合并层面存在固定资产、无形资产减值，公司在合并报表确认减值资产后，是否无须考虑其他事项，直接可以确认递延所得税资产？该原理如何理解？理论出处是？
望陈版主指导！

回答人：chenyiwei
在合并报表层面确认与内部交易等暂时性差异相关的递延所得税资产，应首先确定导致该暂时性差异产生的标的资产或负债是在哪个企业法人内（例如，母公司卖给子公司的商品，子公司期末尚未卖出，则该标的资产在子公司）。其次，针对标的资产所在的企业法人，判断是否满足确认递延所得税资产的条件，即该法人日后有无足够多的应纳税所得额（仅考虑该法人，不考虑集团范围内其他企业），如满足条件的，则按该法人的适用税率计量合并报表层面的递延所得税资产。
参考：《中审众环研究 2020 》之“问题2-3-2（集团合并报表层面与已抵销的内部交易未实现损益相关的递延所得税资产／负债的适用税率）”、“问题2-3-3（关联方内部未实现损益抵销影响是否确认递延所得税资产）
”。